【裁判字號】    99,中簡上,766
【裁判日期】    991129
【裁判案由】    毀棄損害
【裁判全文】
臺灣臺中地方法院刑事判決           99年度中簡上字第766號
上  訴  人  李永訓
即  被  告
上列上訴人因毀棄損壞案件，不服本院臺中簡易庭99年度中簡字
第1994號中華民國99年8月11日第一審簡易判決（原起訴案號：
臺灣臺中地方法院檢察署99年度偵緝字第756號），提起上訴，
本院管轄之第二審合議庭判決如下：
    主  文
原判決撤銷。
李永訓犯毀損他人物品罪，處拘役貳拾日，如易科罰金以銀元參
佰元即新臺幣玖佰元折算壹日。
    犯罪事實
一、李永訓與卓琳媛原為男女朋友，於民國94年4月間卓琳媛有
    意與李永訓分手，李永訓因而心生不滿，竟於94年4月21日
    下午2時30分許，在臺中市○○路與公園路口處，攔下卓琳
    媛駕駛之車牌號碼3V－5682號自小客車後，基於毀棄損壞之
    犯意，持安全帽敲擊該自小客車之前擋風玻璃，使該擋風玻
    璃破損而全部不堪使用，足以生損害於卓琳媛。
二、案經卓琳媛訴由臺中市警察局第一分局報請臺灣臺中地方法
    院檢察署檢察官偵查起訴。
    理  由
一、按被告以外之人（包括證人、鑑定人、告訴人、被害人及共
    同被告等）於審判外之陳述雖不符刑事訴訟法第159條之1至
    之4等4條之規定，而經當事人於審判程序同意作為證據，法
    院審酌該言詞陳述或書面陳述作成時之情況，認為適當者，
    亦得為證據；當事人、代理人或辯護人於法院調查證據時，
    知有刑事訴訟法第159條第1項不得為證據之情形，而未於言
    詞辯論終結前聲明異議者，視為有前項之同意，同法第159
    條之5定有明文。立法意旨在於傳聞證據未經當事人之反對
    詰問予以核實，原則上先予排除。惟若當事人已放棄反對詰
    問權，於審判程序中表明同意該等傳聞證據可作為證據；或
    於言詞辯論終結前未聲明異議，基於尊重當事人對傳聞證據
    之處分權，及證據資料愈豐富，愈有助於真實發見之理念，
    且強化言詞辯論主義，使訴訟程序得以順暢進行，上開傳聞
    證據亦均具有證據能力。查本院審酌相關證人證述筆錄製成
    、文書卷證資料取得，並無證據顯示有何違背程序規定情事
    ，依據上述之說明，均應具有證據能力。
二、上揭犯罪事實，業據被告李永訓於檢察官偵訊時坦承不諱，
    核與告訴人卓琳媛於警詢證述之情節相符，復有照片2張、
    上立汽車股份有限公司估價單1紙在卷足資佐證，被告犯行
    堪以認定。
三、被告行為後，刑法第41條第1項前段關於易科罰金折算標準
    之規定，業於94年2月2日修正公布，並於95年7月1日施行，
    由「犯最重本刑為五年以下有期徒刑以下之刑之罪，而受六
    個月以下有期徒刑或拘役之宣告，因身體、教育、職業、家
    庭之關係或其他正當事由，執行顯有困難者，得以一元以上
    三元以下折算一日，易科罰金。」修正為「犯最重本刑為五
    年以下有期徒刑以下之刑之罪，而受六個月以下有期徒刑或
    拘役之宣告者，得以新臺幣一千元、二千元或三千元折算一
    日，易科罰金。」應依刑法第2條第1項規定，適用最有利於
    行為人之法律。而修正前刑法第41條第1項前段之易科罰金
    折算標準，依修正刪除前之罰金罰鍰提高標準條例第2條規
    定，應就其原定數額提高為1百倍折算1日，並依現行法規所
    定貨幣單位折算新臺幣條例第2條規定，以新臺幣元3倍折算
    之，亦即，修正前刑法第41條第1項前段之易科罰金折算標
    準，最高為以銀元300元即新臺幣900元折算為一日，經比較
    新、舊法結果，應以被告行為時之法律即舊法較有利於被告
    ，依刑法第2條第1項前段規定，是本案自應適用被告行為時
    之法律即修正前刑法第41條第1項前段，修正刪除前罰金罰
    鍰提高標準條例第2條規定，併諭知易科罰金之折算標準。
四、核被告所為，係犯刑法第354條之毀損他人物品罪。原審以
    被告罪證明確，予以論罪科刑，固非無見，惟查，本件被告
    行為時為94年4月21日，而刑法於94年2月2日修正公布，並
    於95年7月1日施行，原審未為新舊法比較，自有未洽。被告
    上訴雖稱已賠償告訴人達成和解，只是對方沒有撤回告訴云
    云，惟被告經合法通知均未到場陳述，其所指與告訴人和解
    一節，亦未提出相關事證，供本院憑採，是被告指摘原判決
    不當，並無理由，惟原判決既有上述瑕疵，自應由本院將原
    判決予以撤銷。爰審酌被告因不甘與告訴人分手，不思以理
    性解決，和平處理人際關係，越矩侵犯告訴人之財產，應予
    非難，衡其犯罪之動機、手段及所生危害情形即本件告訴人
    受損財產價值僅7000元，被告犯後坦承犯行，態度尚稱良好
    ，併參酌被告生活狀況、品行、智識程度等一切情狀，量處
    如主文第二項所示之刑，並諭知易科罰金之折算標準。末查
    本件被告所為毀損行為之犯罪時間，雖係在96年4月24日以
    前，但被告經臺灣臺中地方法院檢察署於94年7月29日以中
    檢惠偵忠緝字第2821號發布通緝，嗣於99年4月5日，始由臺
    中市警察局第六分局西屯派出所緝獲，此有臺灣臺中地方法
    院檢察署94年7月29日中檢惠偵忠緝字第2821號通緝書及臺
    中市警察局第六分局通緝案件報告書各1份在卷可稽，被告
    既未於96年12月31日以前自動歸案接受偵查、審判或執行，
    依中華民國96年罪犯減刑條例第5條規定，自不得予以減刑
    ，併此敘明。又被告經合法傳喚，無正當理由不到庭，不得
    其陳述逕行判決，併予敘明。
據上論斷，應依刑事訴訟法第455條之1第1項、第3項、第369 條
第1項前段、第364條、第371條，第299條第1項前段，刑法第2條
第1項前段、第354條，修正前刑法第41條第1項前段，修正前罰
金罰鍰提高標準條例第2條，現行法規所定貨幣單位折算新臺幣
條例第2條，刑法施行法第1條之1第1項、第2項前段，判決如主
文。
本案經檢察官鐘祖聲到庭執行職務。
中    華    民    國    99    年    11    月  29      日
            刑事第四庭   審判長法  官  吳進發
                               法  官  高英賓
                               法  官  黃益茂
以上正本證明與原本無異。
不得上訴。
                               書記官  蔡秋明
中    華    民    國    99    年    11    月  29      日
附錄論罪科刑法條
中華民國刑法第354條
（毀損器物罪）
毀棄、損壞前二條以外之他人之物或致令不堪用，足以生損害於
公眾或他人者，處 2 年以下有期徒刑、拘役或 5 百元以下罰金
。

司法院資訊處製作；財團法人民間司法改革基金會備份。
